【裁判字號】    98,交抗,522
【裁判日期】    980525
【裁判案由】    聲明異議
【裁判全文】
臺灣高等法院臺中分院刑事裁定         98年度交抗字第522號
抗  告  人
即受處分人  甲○○
上列抗告人因聲明異議案件，不服臺灣南投地方法院中華民國98
年4月17日裁定（98年度審交聲字第7號），提起抗告，本院裁定
如下：
    主  文
抗告駁回。
    理  由
一、本件經本院審酌結果，認為原審法院所為異議駁回之裁定，
    並無不合，應予維持，並引用原裁定之事實、證據及理由（
    如附件）。
二、抗告意旨略以：(一)抗告人即受處分人（下稱抗告人）甲○○
    曾前往現場勘察，該處僅有218.5K及219.5K之標示（中間完
    全沒有公里數路標），何來219.3公里？黃警員（應指填單
    警員黃清其）稱是219.3公里之固定式照相機所拍，應係說
    謊。(二)抗告人開車一向遵守規定從未超速，抗告人當時時速
    雖67公里，但超過最高限速70公里未逾10公里不算超速。本
    照片應是黃警員躲起來拍的，且因為是用移動偷拍所以才會
    將67公里測成72公里，爰提請抗告請求撤銷原裁定云云。
三、經查：
(一)、本案據採證照片數據顯示，抗告人所有車牌W9-6199號自小
    客車於97年11月12日8時51分行經台三線219.3公里處，以行
    速72公里速度（限速60公里、超速12公里）行駛該路段，為
    「固定桿雷達自動測速照相儀器」拍攝，有採證照片、南投
    縣政府警察局97年12月18日投警交字第0970045318號函及「
    南投縣政府警察局固定桿測速照相設置地點（南投分局轄區
    ）」一覽表（網址：http://www.ncpb.gov.tw/tfcc/pictur
    e.php?submit=1）附卷可稽，南投縣政府警察局有於台三線
    219.3公里處設有固定桿測速照相儀器，應堪認定。抗告人
    逕以台三線該路段於218.5K及219.5K間並無219.3公里之道
    路標示，推論採證照片係警員以移動式測速儀器偷拍云云，
    顯無足取。
(二)、依違反道路交通管理事件統一裁罰基準及處理細則第12條第
    1項第11款規定，行為人有駕駛汽車行車速度超過規定之最
    高時速未逾10公里，而未嚴重危害交通安全、秩序或發生交
    通事故，且情節輕微，以不舉發為適當者，交通勤務警察或
    依法令執行交通稽查任務人員得對其施以勸導，免予舉發。
    故得施以勸導而免予舉發者，僅限於行車速度超過規定之最
    高時速「未逾10公里」且符合該條文規定之其他要件者，合
    先敘明。本件抗告人於97年11月12日8時51分，駕駛車牌W9-
    6199號自小客車，行經台三線219.3公里處，經科學儀器雷
    達測速儀測得其行車時速為72公里，有採證照片附卷可稽。
    本件用以舉發之雷達測速器材本身，係通過經濟部標準檢驗
    局國家標準檢驗合格，領有檢驗合格證書（檢定日期為97年
    8月20日，有效期限至98年8月31日止），此有南投縣政府警
    察局97年12月18日投警交字第0970045318號函附之經濟部標
    準檢驗局雷達測速儀器檢定合格證書足憑。準此，堪認抗告
    人於上開時地，在最高時速限制60公里路段，以時速72公里
    速度超速行駛之事實，確屬無誤，且本件抗告人超速12公里
    ，亦逾前揭條文所示舉發超速之寬限值（10公里）。抗告人
    空言辯稱本件係警員持移動式測速儀器偷拍致將其當時之時
    速67公里誤測成72公里，其行車速度67公里僅比最高時速60
    公里多7公里（超過規定之最高時速未逾10公里），本件超
    速行為自應不罰云云，自無足採。
(三)、綜上，抗告人於97年11月12日在台三線219.3公里處，以時
    速72公里（超速12公里）超速行駛之違規行為，事證明確，
    堪以認定。原處分機關依違反道路交通管理事件統一裁罰基
    準及處理細則第43、44、67條，道路交通管理處罰條例第40
    規定，就抗告人前揭違規行為，裁處抗告人罰鍰新臺幣1600
    元，並依道路交通管理處罰條例第63條第1項第1款規定記違
    規點數1點，於法並無不合，原裁定認其裁罰並無違誤而予
    維持，駁回抗告人之聲明異議，經核並無不合。抗告人仍執
    己見，指摘原裁定不當，為無理由，應予駁回。
四、據上論結，應依道路交通案件處理辦法第26條，刑事訴訟法
    第412條，裁定如主文。
中    華    民    國    98    年    5    月    25    日
            刑事第四庭    審判長法  官  洪  耀  宗
                                法  官  許  文  碩
                                法  官  蔡 王 金 全
上列正本證明與原本無異。
不得再抗告。
                                書記官  金  珍  華
中    華    民    國    98    年    5    月    26    日


司法院資訊處製作；財團法人民間司法改革基金會備份。
